Inventaris van het archief van H.M. Baron de Kock [levensjaren 1779-1845], (1780) 1807-1836
Nationaal Archief, Den Haag
Collectie 033 H.M. de Kock
Kock, H.M. de
1780-1836
merendeel 1807-1836
C22076
5.00 meter; 225 inventarisnummers.
Normale geschreven en gedrukte documenten, geen bijzondere handschriften.
Nationaal Archief, Den Haag
H. M. de Kock
Het archief van H.M. de Kock omvat een stukken m.b.t. een grootdeel van zijn militaire en politieke alswel koloniale loopbaan. Zowel tijdens als na zijn verblijf in Nederlands-Indië. Een groot gedeelte van het archief wordt in beslag genomen door een veelvoud aan correspondentie die dhr de Kock heeft gevoerd met de Kroon en de verschillende ministers en ministeries. Ook zijn er veel inkomende brieven bewaard gebleven, van zowel beambten als residenten en particulieren, evenals complete briefwisselingen met verschillende partijen en instanties. Daarnaast bevat het archief nota's en memories m.b.t. militaire aangelegenheden. Een sectie van het archief bevat stukken afkomstig van andere personen, o.m. van gouverneur-generaal Mr. G.A.G.Ph. baron van der Capellen (1778-1848), de resident van Kedu [Kadoe], generaal J. van Geen, kolonel F.D. Cochius, kolonel J.B. Cleerens, kapitein A.J. Blieck, Raden Ario Noto Diningrat, Diponegoro, en F.G. Valck
Archiefvorming
Geschiedenis van de archiefvormer
Hendrik Merkus [baron] de Kock, geboren 25 mei 1779, en werkzaam bij het Comité van Algemeen Welzijn in 1795, het Ministerie van Oorlog 1797-1801, als opperschrijver van de vloot met de rang van kapitein-ter-zee 1801. Vervolgens was H.M. Kock fiscaal en secretaris van de vloot 1803, kolonel en kapitein-ter-zee titulair functie doende van chef van de Generale Staf 1804, opperequipagemeester van de marine beoosten de Kaap de Goede Hoop 1806, commandant-militair over Java's Oosthoek, Madura en Gresik [Grissee] 1807, kolonel en adjudant-generaal van de gouverneur-generaal van Nederlands-Indië 1808, brigadier en commandant van de militaire divisie te Semarang 1809, chef van de Generale Staf van de Koninklijke en Koloniale Marine 1810, chef van de Generale Staf van het leger 1811. Na een krijgsgevangenschap in Engeland 1811-1813, was de Kock kolonel-titulair 1814, generaal-majoor 1815, gouverneur van de Molukken 1818, commandant van het Indische leger 1819, opperbevelhebber van de expeditie naar Palembang en luitenant-generaal 1821, luitenant-gouverneur van 's-Rijks Aziatische Bezittingen met zitting in de Raad van Indië 1822. Bekend is ook zijn deelname aan de veldtocht tegen Diponegoro 1825-1830, en zijn positie als Gouverneur-Generaal ad-interim van 1 januari tot 4 februari 1826, evenals het vervullen van de functie luitenant-gouverneur-generaal 1826-1830, opperbevelhebber van de troepen in Zeeland tijdens de Belgische opstand 1831, minister van Binnenlandse Zaken 1836-1841, minister van Staat 1841, lid van de Eerste Kamer der Staten-Generaal 1842. Hendrik Merkus de Kock is overleden op 12 april 1845.
Geschiedenis van het archiefbeheer
Overgenomen uit VROA 1905
De rechtstitel is (nog) onbekend
Inhoud en structuur van het archief
2.21
Aanwijzingen voor de gebruiker
Openbaarheidsbeperkingen
Volledig openbaar.
Materiële beperkingen
Aanvraaginstructie
Openbare archiefstukken kunnen online worden aangevraagd en gereserveerd. U kunt dit ook via de terminals in de studiezaal van het Nationaal Archief doen. Om te kunnen reserveren dient u de volgende stappen te volgen:
U maakt een profiel aan op www.gahetna.nl, en logt vervolgens in
Via de archiefinventaris (alleen de beschrijvingen met rode nummers) selecteert u het gewenste archiefstuk door op de knop 'Reserveren' te klikken
In het volgende scherm geeft u aan op welke dag u het archiefstuk wilt inzien
Indien u zich bevindt in de studiezaal en een tafelnummer heeft ontvangen kunt u dit nummer vermelden. Als u geen tafelnummer heeft kunt u tafelnummer 777 laten staan
Vervolgens bevestigt u uw reservering door deze te versturen.
Verwant materiaal
Beschikbaarheid van kopieën
Beschrijving van de series en archiefbestanddelen
- Stukken afkomstig van H.M. de Kock, I.
  - Ambtsbetrekkingen voor 1822
    - Ingekomen brieven, 1821; 1-2; 6 stukken
      - van de Gouverneur-Generaal G.A.G. Ph. van der Capellen, 1818 juni 21 - 1821 november 13, 1; 5 stukken
      - van B. Bisschoff over de zaken in Makassar, 1821 november 4, 2; 1 stuk
    - Nota's van H.M. de Kock, 1807, 1811, 1817; 3-5; 1 deel en 6 stukken
      - over de algemene toestand van Nederlands-Indië. kopie. [1807], 3; 1 deel
      - over de beveiliging van de rede van Surabaja met een brief van Ducrok over hetzelfde onderwerp aan de Kock en een (van 1808 daterende) kopie-memorie van Daendels "sur la défense mairitime de Sourabayä. Minuut. 1811 mei-september, 4; 4 stukken
      - over een pensioensverhoging van de weduwen en wezen van Indische militairen en het beheer van de pensioenkas. Minuut. 1817 juni 12, 5; 2 stukken
    - Kopie-brieven van de gouverneur-generaal A.H. Wiese aan de koning, de minister van Koophandel en Marine en aan mr. R. G. van Polaanen, 1807 december 31 - 1808 januari 20; 6; 5 stukken
    - Kopie-bericht van mr. H.W. Muntinghe aan de minister van Koophandel en Koloniën van het koninkrijk Holland, over oproerigheid onder de bemanning van 's-lands schepen Revolutie en Pluto, z.d; 7; 1 stuk
    - Stukken betreffende de verrichtingen van de Commissie tot het ontwerpen der militaire schikkingen voor het weder in bezit nemen der Oost-Indische volkplantingen van de Staat, verzameld of ontvangen door De Kock als lid van deze commissie, 1814; 8; 23 stukken
    - Kopie-brief van de waarnemende resident te Surakarta, mr. H.G. Nahuys van Burgst aan de algemene secretaris J.C. Baud, betreffende de overneming van landen van de Susuhunan door het gouvernement, 1821 februari 19; 9; 1 stuk
  - Gouverneur-Generaal ad interim (1826 januari 1 - 1826 februari 4); Luitenant-Gouverneur-Generaal (1826-1830); Bevelhebber der troepen in de oorlog op Java
    - Minuut-brieven, 1825-1829; 10-17; 33 stukken
      - aan de koning over het algemeen beleid van de oorlog, 1827 mei 18, 10; 1 stuk
      - aan de minister van Marine en Kolonién, C. Th. Elout, 1827 mei 18, 1829 februari 24, 11; 2 stukken
      - aan de gouverneur-generaal G.A.G.Ph. van der Capellen, 1825 december 17, 1825 december 20, 12; 2 stukken
      - aan de generaal J. van Geen, de militaire bevelhebbers J.B. Cleerens en J. Diell en de residenten van Bantam, Kedu [Kadoe], Kendal, Pasaruan, Semarang, Surakarta en Tegal, 1825 december 7 - 1826 maart 11, 13; 25 stukken
      - aan de generaal J. van Geen, waarbij hem het bevel wordt opgedragen over de troepen in Kedu [Kadoe], Banyumas en Bagelen, 1827 september 15, 14; 1 stuk
      - aan Diponegoro en andere opstandelingen, 1826 oktober 8 - 1829 oktober, 15; 5 stukken
      - aan de opstandeling pangeran Noto Prodjo met de uitnodiging zich te onderwerpen, 1827 februari 15, 16; 1 stuk
      - aan pangeran adipati Ario Mangku Negoro met dankbetuiging voor het gedrag van diens troepen in de laatste gevechten, 1829 juli 23, 17; 1 stuk
    - Proclamatie van De Kock aan de onderdanen van de Susuhunan en de sultan van Yogyakarta., 1825 augustus 1; 18; 1 stuk
    - Ingekomen brieven, 1825-1830; 19-91
      - van de minister van Marine en Koloniën, mr. C. Th. Elout, 1826 november 3 - 1829 november 15, 19; 8 stukken
      - van de commissaris-generaal L.P.J. du Bus de Ghisignies, 1826 februari3 - 1829 mei 21, 20; 60 stukken
      - van de commissaris-generaal L.P.J. du Bus de Ghisignies over het te volgen stelsel bij het voeren van de oorlog, 1828 april 26. Kopie, 21; 1 stuk
      - van de gouverneur-generaal G.A.G. Ph. van der Capellen, 1825 juli 28 - 1825 december 6, 22; 46 stukken
      - van de gouverneur-generaal J. van den Bosch. 1829 juli 6 - 1830 april 29, 23
      - van de residenten van Surakarta, 1825 juli 28 - 1830 juni 4, 24-29
        - van H. Mac Gillavry., 24; 16 stukken
        - van mr. H.G. Nahuys van Burgst. 296 stukken van de residenten van Yogyakarta, 1825 augustus 11 - 1830 april 19, 25
        - van A.H. Smissaert., 26; 10 stukken
        - van J.I. van Sevenhoven., 27; 39 stukken
        - van P.H. van Lawick van Pabst., 28; 67 stukken
        - van J.F.W. van Nes., 29; 126 stukken
      - van de resident van Kendal O.C. Holmberg de Beckfelt, 1825 november 2 - 1825 december 10, 30; 4 stukken
      - van de resident van Semarang H.J. Domis, 1825 november 23 - 1826 maart 17, 31; 16 stukken
      - van de residenten van Kedu [Kadoe], 1825 december 5 - 1828 maart 11, 32-34
        - van P. le Clerq., 32; 4 stukken
        - van A.M.T. de Salis., 33; 26 stukken
        - van F.G. Valck., 34; 136 stukken
      - van de resident van Pekalongan, C. Vos, 1825 december 15 - 24, 35; 4 stukken
      - van de resident van Rembang, P.H. van Lawick van Pabst, 1826 januari 18 - 1826 juni 29, 36; 5 stukken
      - van de resident van Madura en Sumanap, F.E. Hardy, 1826 juli 29 - 1827 juli 26, 37; 3 stukken
      - van de resident van Japara, D.W. Pinket van Haak, 1826 augustus 17, 38; 1 stuk
      - van de residenten van Kedu [Kadoe] en Madura, F.G. Valck, A.M.T. de Salis en F.E. Hardy. Kopieën. 1826 juli 28 - 1830 april 50, 39; 4 stukken
      - van de oud-gouverneur van Java's Noordoostkust N. Engelhard, 1826 februari 10 - 1829 december 17, 40; 50 stukken
      - van de gouverneur der Molukken, mr. P. Merkus, over de verwijdering tussen Merkus en de generaal J. van Geen, 1827 mei 16, 41; 1 stuk
      - van de residentsecretaris van Surakarta, S. Dedel, 1829 juli 14 - 1829 december 31, 42; 16 stukken
      - van de onder-inspecteur der eerste klasse, waarnemend inspecteur der militaire administratie, A.F. Winter, over bezuinigingne in de administratie, 1825 april 2, 43; 1 stuk
      - van de onder-inspecteur der 3de grote militaire afdeling, J.F. Timmermans, over het verlenen van indemniteit voor huishuur aan zeeofficieren. 1825 december 3, 44; 1 stuk
      - van de onder-inspecteur der 2de grote militaire afdeling, H.G. Hekkert, 1825 december 8, 1825 december 10, 45; 2 stukken
      - van de generaal J. van Geen, 1825 oktober 1 - 1828 juni 22, 46; 167 stukken
      - van de generaal G.J. Holsman over het artilleriewezen te velde, etc., 1827 december 7, 47; 1 stuk
      - Stukken van de luitenant-kolonel (later kolonel) J.B. Cleerens, 1825 oktober 10 - 1830 april 8, 48-49
        - bundel 1, 48; 195 stukken
        - bundel 2, 49; 221 stukken
      - Stukken van de luitenant-kolonel (later kolonel) F.D. Cochius 1825 december 7 - 1830 april 25, 50-51
        - bundel 1, 50; 382 stukken
          Niet raadpleegbaar
        - bundel 2: Stukken van de luitenant-kolonel (later kolonel) F.D. Cochius, 51; 277 stukken
      - van de luitenant-kolonel J. Diell, 1825 december 10 - 1826 februari 1, 52; 3 stukken
      - van de kolonel J.H.F. Bonelle, 1826 april 1, 1826 april 7, 53; 2 stukken
      - van de luitenant-kolonel J. le Bron de Vexela, 1827 maart 27 - 1830 september 8, 54-55
        - bundel 1., 54; 193 stukken
        - bundel 2., 55; 169 stukken
      - van de kolonel J. Ledel, 1828 juni 21 - 1829 september, 56; 266 stukken
      - van de luitenant-kolonel L. du Perron, 1828 oktober 18 - 1828 december 22, 57; 19 stukken
      - van de luitenant-kolonel B. Sollewijn, 1829 juli 13 - 1829 augustus 21, 58; 4 stukken
      - van de majoor E.M. de Bast over de voorgenomen expeditie tegen Langon, 1825 september 9, 59; 1 stuk
      - van de majoor C.P.J. Elout, 1825 december 13, 1826 februari 1, 60; 2 stukken
      - van de majoor (later luitenant-kolonel) W.A. Roest, 1825 december 25 - 1828 oktober 3, 61; 34 stukken
      - van de majoor (later luitenant-kolonel) C. van der Wijck, 1826 december 17, 1827 juli 8, 62; 2 stukken
      - van de majoor A.V. Michiels, 1827 mei 4 - 1830 maart 11, 63; 160 stukken
      - van de majoor H.F. Buschkens, 1828 januari 3 - 1829 juli 29, 64; 27 stukken
      - van de majoor J.H.C. Bauer, 1828 juni 3 - 1830 januari 16, 65; 196 stukken
      - van de majoor E. Erembault de Dudzeele, 1829 april 11 - 1829 december 31, 66; 54 stukken
      - van de kapitein M.J. Bouwensch, over gevechten in de jongst verlopen dagen tegen de vijand geleverd. Kopie, 1826 augustus 16, 67; 1 stuk
      - van de kapitein H.G.J. Sagermans, 1826 augustus 30 - 1828 november 3, 68; 553 stukken
      - van de kapitein H.F. van Ingen, 1828 januari 31, 1828 februari 27, 69; 2 stukken
      - van de kapitein F.V.A. de Stuers, 1828 maart, 1828 april, 70; 2 stukken
      - van de kapitein B. ten Have en zijn provisionele plaatsvervanger de luitenant J.H.J. Schreyer, 1828 juli 28 - 1829 augustus 23, 71; 116 stukken
      - van de kapitein J.J. Roeps, 1829 januari 23 - 1829 april 7, 72; 7 stukken
      - van de kapitein W.C. van Griesheim, 1829 maart 5 - 1829 november 22, 73; 23 stukken
      - van Diponegoro en zijn aanhager Mangku Bumi, over de oorzaak van hun vertrek uit Yogyakarta., 1825 augustus 23. Translaat, 74; 1 stuk
      - van enige gedetineerde Chinezen ui Walahan en Kudus, houdende verzoek om beslissing van de tegen hen aanhangige zaak, 1825 december 21, 75; 1 stuk
      - van de hoofdregent van Madiun, Rongo Ario Prawiro Diredjo, 1826 september 7, 1826 september 9. Translaten, 76; 2 stukken
      - van Safioedin, majoor der Ternatanen, 1828 of 1829, 77; 1 stuk
      - van de sultan van Sumanap, 1828-1830, 78; 5 stukken
      - van sultan Sepuh van Yogyakarta, 1827 mei 11, 79; 1 stuk
      - van pangeran adipati Paku Alam, 1830 maart, 80; 1 stuk
      - van de Susuhunan, 1830 april 6 - 1830 mei 16, 81
      - van pangeran adipati Purbojo, 1830 mei 24, 82; 1 stuk
      - van de voogden van de sultan van Yogyakarta Mangku Sumu en Adi Winotto, 83
      - van de eerste commies-expediteur ter Algemene Secretarie L. von Franquemont over de toestand in de omtrek van Tangkil, 1825 augustus 15, 84; 1 stuk
      - van mr. H.G. Nahuys van Burgst, 1825 oktober 3 - 1827 augustus 26, 85
      - van W.J. Waterloo, over de onderhandeling met oproerige demangs in Bagelen, 1827 augustus 25, 86; 1 stuk
      - van N.M. van Rheede van Outshoorn, 1827 augustus - 1827 oktober 1, 87
      - van W. Stavers over de toestand van Singosari en andere bentings, 88
      - van Pierre Diard, inspecteur van landbouw, 1828 februari 22 - 1827 december 25, 89
      - van A.H.W. de Kock, over de verwijdering tussen generaal De Kock en de commissaris-generaal L.P.J. du Bus de Ghisignies, 1830 januari 18, 90; 1 stuk
      - van J.F.C. Gericke, zendeling van het Nederlands Bijbel Genootschap, over de eerste steenlegging van de kerk te Surakarta, 1830 maart 30, 91; 1 stuk
    - Briefwisseling met W. Stavers, commissaris-generaal L.P.J. du Bus du Ghisignies, de resident van Surakarta en anderen, 1827 juli - 1827 september; 92; 17 stukken
    - Briefwisseling met de geschorste resident te Surakarta, H. Mac Gillavry, 1827 december 15 - 1827 december 22; 93; 3 stukken
    - Briefwisseling met Sentot, opperbevelhebber van Diponegoro, 1829 februari 5 - 1829 april 7; 94; 12 stukken
    - Briefwisseling met de resident te Surakarta, mr. H.G. Nahuys van Burgst, over de houding van de Susuhunan bij het uitbreken van de oorlog, 1828 september 2, 1828 september 4; 95; 2 stukken
    - Briefwisseling met de commissaris-generaal L.P.J. du Bus du Ghisignies, over de wenselijkheid om de Susuhunan af te zetten en door een van de andere prinsen te vervangen, 1828 december 22 - 1829 april 7; 96; 5 stukken
    - Briefwisseling met de sultan van Madura, gedeeltelijk in translaat, 1828 februari 4 - 1830 mei 2; 97; ? stukken
    - Briefwisseling met de bevelhebber van de troepen van de Susuhunan Ario Kusumo Judo, gedeeltelijk in translaat, 1828 juli 4, 1828 augustus 2; 98; 2 stukken
    - Stukken betreffende de verrichtingen van de commissie belast met de regeling van het rijk van Yogyakarta, 1830; 99-103; 40 stukken
      - Instructie voor de leden van de commissie door de gouverneur-generaal J. van den Bosch. Met kopie-memorie van toelichting van de gouverneur-generaal en een minuut-nota van aanmerkingen van De Kock, 1830, 99; 7 stukken
      - Ingekomen brieven van mede-commissielid J.I. van Sevenhoven, 1830 april 19, 1830 april 20, 100; 2 stukken
      - Ingekomen brieven van mede-commissieleden mr. P. Merkus en mr. H.G. Nahuys van Burgst, 1830 mei 10 - 1830 mei 11, 101; 5 stukken
      - "Vervolg van het verbaal der verrigtingen ter regeling der zaken in de Vorstenlanden door kommissarissen te Djokjokarta", kopie, 1830 mei 10 - 1830 mei 16, 102; 1 stuk
      - Briefwisseling van de commissarissen met de gouverneur-generaal J. van den Bosch. Met kopie-overeenkomsten door hen aangegaan met de Susuhunan en de sultan van Yogyakarta en andere stukken betreffende hun verrichtingen, 1830 mei 25 - 1830 december 20, 103; 25 stukken
    - Memories en nota's van De Kock, 1827-1829; 104-115; 21 stukken
      - "Ontwerp van operatiën voor 1827", [1827], 104; 1 stuk
      - "Ontwerp van operatiën voor 1829", 1829 april 1, 105; 1 stuk
      - over "de wijze waarop de oorlog in de Vorstenlanden van Java gevoerd wordt, en de gronden op welke die berust, met verdere aantooning der krijgsverrichtingen welke voor dit jaar ontworpen zijn", kopie, 1829 april 1, 106; 1 stuk
      - over "de te verrichten krijgsoperatiën op 20 augustus" van het jaar ?, z.d, 107; 1 stuk
      - over "het emplacement der troepen en derzelver onderscheiden bevelhebbers", z.d, 108; 1 stuk
      - over het gedrag en de bekwaamheid van verschillende hoofdofficieren, 1829 december 31, 109; 1 stuk
      - over de inhoud van het voorstel van de bij Koninklijk Besluit van 19 augustus 1828 ingestelde commisie tot het onderzoeken van de meest geschikte maatregelen tot demping van de opstand op Java, z.d, 110; 1 stuk
      - over het karakter van de Susuhunan, de sultan van Yogyakarta en de prinsen en rijksgroten. Met gelijksoortige nota's aan De Kock aangeboden door de residenten te Surakarta en Yogyakarta, 1829 november - 1829 december, 111; 5 stukken
      - over de noodzakelijkheid van de onderwerping van prinsen, tommongongs en mindere hoofden en de wenselijkheid om daarover onderhandelingen aan te knopen, 1830 februari 10, 112; 1 stuk
      - over de traktaten door de Oost-Indische Compagnie met de Susuhunan gesloten in 1646, 1677, 1705, 1733, 1743, 1745, 1746 en 1749. Met afschriften en vertalingen van de traktaten, gesloten door de Oost-Indische Compagnie en het Engelse bestuur met de Susuhunan in 1749 en 1814, en door het Engels bestuur met Paku Alam en de sultan van Yogyakarta in 1813, z.d., 113; 5 stukken
      - over de uitgifte in huur o leen van gronden in de Vorstenlanden aan Europeanen en de maatregelen dienaangaande door de regering genomen in de jaren 1818-1828, z.d, 114; 2 stukken
      - over de Raden van Indië P.J. Chassé, J.C. Goldman en J.J. Bousquet, z.d, 115; 1 stuk
    - Kopiebrief van J.I. van Sevenhoven c.s. aan de gouverneur-generaal G. A. G. Ph. van der Capellen betreffende hun verrichtingen als gecommitteerden tot vereffening van de zaker der aan particulieren verhuurde landen in de Vorstenlanden, 1824 augustus 31; 116; 1 stuk
    - Brieven door de algemene secretaris en de secretaris van de Hoge Regering toegezonden aan de Raden van Indië en de resident van Batavia en na lezing van dezen terugontvangen, 1825 juli 30 - 1825 augustus 3; 117; 4 stukken
    - Duplicaatbrieven van de resident van Rembang P.H. van Lawing van Pabst aan de majoor C.P.J. Elout, 1825 december 12 - 1825 december 19; 118; 1 stuk?
    - Berichten aangaande de verblijfplaats enz. van de opstandelingen door verschillende personen en spionnen verstrekt, 1825, 1826, 1828 en z.d; 119; 7 stukken
    - Kopiebrief van majoor C. van der Wijck aan de militaire commandant in Kedu [Kadoe] over het openen van de communicatie tot Magelang, 1826 januari 13; 120; 1 stuk
    - Translaatbrief van de resident van Yogyakarta P.H. van Lawick van Pabst aan sultan Sepuh over zijn plichten jegens het Nederlandse gouvernement, 1827 april 18; 121; 1 stuk
    - Kopie-briefwisseling van de generaal J. van Geen met de majoor C.P.J. Elout, waarschijnlijk over de krijgsbedrijven in Madiun, 1825 december 20, 1826 januari 15; 122; 2 stukken
    - Kopiebrief van Mat Daelm in Magiri aan N.N., 1827 mei 13; 123; 1 stuk
    - Translaatbrief van Raden Ariu Bandjar Sari en Kiay Bandjar Sari aan Diponegoro, houdende verzoek om afstand van zijn zuster Raden Ayu Sosro Diwiro, 1826 september 7; 124; 1 stuk
    - Translaatbrieven van sultan Sepuh aan Diponegoro en zijn aanhanger Mangku Bumi, 1826 oktober; 125; 2 stukken
    - Translaat- en kopiebrieven van sultan Sepuh aan de hoofdregent van Madiun Ario Prawiro Diredjo en de rijksbestuurder van Surakarta, 1826; 126; 2 stukken
    - Piagem [Koninklijk Edict] waarbij Achmad Dalem Ripangi door Diponegoro tot regent van Pasar Gedeh [ Passer Gedee] wordt benoemd, 1826; 127; 1 stuk
    - Translaatbrief van Raden Ngabehi Horjo Kusumo aan Mas Ngabeni Djojo Pranoto over de gebeurtenissen op het oorlogsterrein, 1828 februari 1; 128; 1 stuk
    - Translaatbrief van Raden Mas Ario Broto Winoto aan de rijksbestuurder van Surakarta over de gebeurtenissen op het oorlogsterrein, 1828 februari 6; 129; 1 stuk
    - Kopiebrief van N.N. aan N.N., 1828 oktober 11; 130; 1 stuk
    - Inhoudsopgave van een brief van de opstandeling pangeran adipati Mangku Diningrat aan de resident van Kedu [Kadoe], z.d; 131; 1 stuk
    - Translaat-bevelschrift van de opstandeling Mangku Bumi aan Ario Diponegoro om hem met troepen tegen de Europeanen en Chinezen bij te staan, z.d; 132; 1 stuk
    - Kopiebrief van Adi Negoro [pangeran adipati Sorjing Hing Aloga] aan Pontjotaruno over een door hem ontvangen schrijven van N.N., z.d; 133; 1 stuk
    - Translaatbrief van Ario Moordaningrat aan tommagon Mangku Widjojo houdende uitnodiging om zich aan het Nederlands gouvernement te onderwerpen, z.d; 134; 1 stuk
    - Translaatbrief van Putro Kandjeng Gusti pangeran adipati Sarib Mohammed Amangku Adiningrat Senopati aan Kandjeng Gusti pangeran Ario Surjo Diningrat, voog over de jonge sultan van Yogyakarta, over zijn onderwerping, z.d; 135; 1 stuk
    - Kopie- en translaatbriefwisseling van pangeran adipati Sarib Mohammed Amangku Adiningrat Senopati en andere opstandelingen met de resident te Yogyakarta J.I. van Sevenhoven en Moordaningrat, eerste voogd van de sultan van Yogyakarta, over hun onderwerping, 1826 mei 13 - 1826 juni 13; 136; 6 stukken
    - Translaat en kopiebriefwisseling van de regent van Madiun met kapitein de Munck, over de gebeurtenissen op het oorlogsterrein, 1828 februari; 137; 2 stukken
    - Translaatbriefwisseling van de rijksbestuurder van Diponegoro met de resident te Surakarta mr. H.G. Nahuys van Burgst over het aanknopen van correspondentie met Diponegoro, 1828; 138; 1 stuk
    - Translaatbriefwisseling van F.G. Valck, resident van Kedu [Kadoe], met Diponegoro over het openen van vredesonderhandelingen ca., 1828; 139; 3 stukken
    - Memories van overgave van verschillende residenten te Yogyakarta aan hun opvolger, afschriften, 1773-1808; 140-145; 6 delen
      - 1773 oktober 5, Beschrijving van het hof van de sultan door Jan Lapro voor J.R. van der Burgh, gouverneur van Java's Noordoostkust 1780 februari 21, Jan Lapro aan Jan Mathijs van Rhijn, 140
      - 1786 september 13, Jan Mathijs van Rhijn aan W.H. van IJsseldijk, 141
      - 1798 juli 31, W.H. van IJsseldijk aan J.G. van der Berg, 142
      - 1798 juli 31, W.H. van IJsseldijk aan J.G. van der Berg, 143
      - 1803 augustus 11, J.G. van den Berg aan M. Waterloo, 144
      - 1808 april 4, M. Waterloo aan P. Engelhard, 145
    - "Nota voor de majoor Elout, die het bevel te Ngawie zal overnemen", duplicaat, met "Instructie voor den kommandant der gewapende inlandsche mobiele kolonne, bestemd om tegen de muitelingen in het Madioensche te ageren", opgesteld door de commandant van de 2de mobiele colonne J.B. Theunissen, triplicaat, 1825 december; 146; 2 stukken